臺灣高等法院刑事判決　　　　　　　　　　　　　九十三年度上訴字第一三九九號
　　上　訴　人
　　即　被　告　乙○○原名吳.
　　選任辯護人　舒建中　律師
　　　　　　　　辛　武　律師
　　上　訴　人
　　即　被　告　庚○○
　　指定辯護人　本院公設辯護人　戊○○
右上訴人因殺人未遂等案件，不服臺灣臺北地方法院九十二年度訴字第一五四三號，
中華民國九十三年四月十四日第一審判決（起訴案號：臺灣臺北地方法院檢察署九十
二年度偵字第一五三五三號、第一五六八二號、第一六０五０號），提起上訴，本院
判決如左：
    主  文
原判決撤銷。
乙○○教唆共同使人受重傷，處有期徒刑捌年，扣案之硫酸空瓶壹個沒收；又教唆共
同殺人未遂，處有期徒刑拾參年，扣案之南非ＲＥＰＵＢＬＩＣ  ＡＲＭＳ廠製四０
一型口徑九釐米制式半自動手槍壹枝（含彈匣壹個，槍枝管制編號：0000000
000號）及口徑九釐米之制式子彈參顆均沒收。應執行有期徒刑貳拾年。扣案之硫
酸空瓶壹個、南非ＲＥＰＵＢＬＩＣ  ＡＲＭＳ廠製四０一型口徑九釐米制式半自動
手槍壹枝（含彈匣壹個，槍枝管制編號：0000000000號）及口徑九釐米之
制式子彈參顆均沒收。
庚○○共同使人受重傷，處有期徒刑伍年，扣案之硫酸空瓶壹個沒收；又共同殺人未
遂，處有期徒刑拾參年，扣案之南非ＲＥＰＵＢＬＩＣ　ＡＲＭＳ廠製四０一型口徑
九釐米制式半自動手槍壹枝（含彈匣壹個，槍枝管制編號：0000000000號
）及口徑九釐米之制式子彈參顆均沒收。應執行有期徒刑拾柒年。扣案之硫酸空瓶壹
個、南非ＲＥＰＵＢＬＩＣＡＲＭＳ廠製四０一型口徑九釐米制式半自動手槍壹枝（
含彈匣壹個，槍枝管制編號：0000000000號）及口徑九釐米之制式子彈參
顆均沒收。
    事  實
一、緣乙○○（原名吳雪凰）與丁○○原為男女朋友，丁○○卻又結識女友楊敏業，
    三人間感情及金錢均陷入糾葛。丁○○、乙○○二人分手時，丁○○、乙○○與
    楊敏業三人於九十一年十一月十一日簽立「切結書」，結束駿淩國際公司營運，
    資產由三人均分。惟彼此仍然紛擾，丁○○承諾給付乙○○新台幣（下同）二百
    萬元（九十一年十二月三十一日期）、四百萬元（九十二年四月三十日期），支
    票二紙，乙○○於九十一年十一月十五日立另一「切結書」，承諾支票兌現絕不
    再干擾，惟屆期丁○○並未完全兌現。
二、乙○○因此心生對丁○○及楊敏業報復之念頭，乙○○乃自民國九十二年四月間
    某日起，以其所使用之「0000000000」號及「0000000000
    」號等行動電話（其中「0000000000」號行動電話於同年五月九日啟
    用），與其舊識己○○（業經台灣台東地方法院於九十三年二月十七日以九十二
    年度訴字第二一五號判決處共同使人受重傷，處有期徒刑捌年；又共同殺人未遂
    ，處有期徒刑拾參年；應執行有期徒刑貳拾年。不服上訴花蓮高分院，審理中撤
    回重傷害部分，另殺人未遂部分經該院於九十三年十月十四日以九十三年度上訴
    字第七六號判決上訴駁回。）所使用之「（０八九）五三００二九」、「（０八
    九）五三一三五一」、「0000000000」、「0000000000」
    號等電話聯絡，並表示願出資雇請己○○代為僱用殺手報復楊敏業及丁○○，己○○原無意接受乙○○委託，然因丙○○（業經台灣台東地方法院於九十三年二
    月十七日以九十二年度訴字第二一五號判決處共同使人受重傷，處有期徒刑捌年
    ；又共同殺人未遂，處有期徒刑拾參年；應執行有期徒刑貳拾年。未上訴而確定
    ）表示有金錢收入而欲接受委託，己○○遂向乙○○表示願接受委託之意。嗣己○○及丙○○乃分別找來盧璋旺（業經台灣台東地方法院於九十三年二月十七日
    以九十二年度訴字第二一五號判決共同使人受重傷，處有期徒刑陸年。上訴後撤
    回上訴而確定）及庚○○共同作案，並由乙○○提供楊敏業、丁○○之照片及住
    處、辦公室地點等資料予己○○，以供辨識下手對象，其等下手過程及方式如下
    ：
（一）乙○○於九十二年（原判決誤載為九十年應予補正）四月中旬某日以電話告知
      己○○，願以二十萬元之代價委託以不危及性命之任何方法教訓情敵楊敏業，
      而教唆原無重傷害犯意之己○○等人犯罪，且乙○○對於楊敏業可能因此受重
      傷害有所預見，而其發生並不違背其本意，己○○答應後，由乙○○提供楊敏
      業之照片及住處地點等資料予己○○，以供辨識下手對象。嗣己○○於九十二
      年四月二十八日自台東駕駛其不知情之父親曾漢榮所有之車號ＬＣ—五三七二
      號紅色喜美自用小客車搭載丙○○及庚○○一同北上，途經花蓮縣長濱鄉時又
      搭載盧璋旺，車抵達花蓮市時，丙○○及庚○○改搭乘火車繼續北上，己○○
      則駕駛上開紅色自用小客車載同盧璋旺直驅台北，四人抵達台北後相約於台北
      市松山火車站附近會合。翌（二十九）日，四人共乘己○○駕駛之上開汽車至
      台北市○○○路○段二四八巷附近等候，並商討如何著手報復楊敏業之行動，
      己○○乃提議以潑硫酸讓楊敏業失明之方式為之，均明知以硫酸為對人體具有
      腐蝕性之化學溶劑，用以潑灑人身，尤其眼睛或臉部，足以造成重傷害之結果
      ，人人皆知，乃竟共同起意持硫酸要毀壞楊敏業容貌之重傷故意及犯意聯絡，
      四人於取得以潑硫酸行兇之共識後，旋基於使楊敏業受重傷害之犯意聯絡，擬
      定由丙○○及庚○○二人負責下手潑硫酸，盧璋旺負責駕車接應，己○○則負
      責監控及通報楊敏業之行蹤。四人商議既定，即共乘己○○駕駛之上開紅色自
      用小客車去購買行兇所需之硫酸一瓶及手術用塑膠手套一盒，並在台北市某處
      停車場，由盧璋旺基於短暫使用而無不法所有之意思，逕行開走一部不詳車號
      之休旅車，丙○○及庚○○乃改搭乘盧璋旺所駕駛之休旅車，並由己○○駕駛
      上開紅色自用小客車於前方帶路。嗣於同（二十九）日晚間八時五十分許，己○○、丙○○、庚○○及盧璋旺四人二車到達台北市○○○路○段二四八巷十
      七號附近等候楊敏業出現，己○○並下車開始監控楊敏業之行動，楊敏業果然
      出現，己○○隨即將楊敏業之穿著特徵以電話告知庚○○及丙○○，通知渠等
      準備下手；惟因當時楊敏業攜有小孩在身旁，庚○○乃反悔未下手，而丙○○
      因見楊敏業即將走入屋內，乃先行下車，庚○○雖跟隨丙○○後面雖拉了丙○○一把，惟未致防止重傷結果效果之發生，丙○○仍繼續走向楊敏業，自楊敏
      業身後拍打其肩膀，當楊敏業轉身時，丙○○即持手中之硫酸朝楊敏業之臉部
      灑下，並隨即由盧璋旺接應逃離現場；庚○○則輾轉至台北市榮星花園附近某
      處宮廟前與己○○、丙○○及盧璋旺三人會合。事後己○○將由乙○○處取得
      之二十萬元分給庚○○二萬元、盧璋旺六萬元、丙○○十萬元，剩餘二萬元歸
      己○○所有，盧璋旺並將上開休旅車棄置於不詳路旁。而楊敏業因遭受前述潑
      灑硫酸之攻擊後，致臉部、頸部、胸部及雙上肢均受有二度至三度之化學性灼
      傷併右眼化學性灼傷等傷害，其灼傷範圍達體表面積百分之八，經送醫治療右
      眼僅有光感左眼視力僅零點壹之重傷害，至九十二年九月二日檢驗時右眼已無
      光感。警方據報前往處理時，在現場扣得上開硫酸空瓶一個。
（二）乙○○報復楊敏業得逞後，另於九十二年五月五日以電話聯絡己○○，願以一
      百二十萬元之代價委託槍殺前男友丁○○，而教唆原無殺人及未經許可持有槍
      彈犯意之己○○等人槍殺丁○○，己○○答應後，由乙○○提供丁○○之照片
      及辦公室地點等資料予己○○，以供辨識下手對象。己○○乃於同月八日北上
      台北市與乙○○會面，乙○○遂先交付二十五萬元予己○○購買行兇所需之槍
      、彈，己○○取得上開款項後隨即以電話通知丙○○至高雄市見面，再由丙○○以電話聯絡庚○○至高雄市。三人同（八）日晚間在高雄市會合後，便基於
      殺害丁○○之犯意聯絡，由己○○將取自乙○○之二十五萬元交給丙○○購買
      槍彈，嗣丙○○以十三萬元之價格向姓名年籍不詳綽號「松哥」之人購買得南
      非ＲＥＰＵＢＬＩＣ　ＡＲＭＳ廠製四０一型口徑九釐米制式半自動手槍壹枝
      （含彈匣壹個，槍枝管制編號：0000000000號），及口徑九釐米之
      制式子彈七發後，再將上開槍、彈交給己○○及庚○○準備攜往台北市行兇，
      三人並先平分購買槍彈後所剩餘之十二萬元。同年月九日清晨，己○○及庚○○二人先行搭乘長途巴士至台北市，並住宿「豪爵大飯店」；同日下午丙○○
      亦至「豪爵大飯店」與己○○、庚○○會合，三人於同（九）日晚間十時許，
      共乘己○○所駕駛之前揭紅色自用小客車前往台北市○○○路○段一二六巷八
      號附近等候槍殺丁○○，己○○除先下車監控丁○○之行蹤外，並命丙○○牽
      取一部機車作為著手槍殺丁○○時之交通工具，丙○○乃基於短暫使用而無不
      法所有之意思，在附近以自備之鑰匙取得一部不詳車號之黑色機車，三人便靜
      候丁○○出現。嗣於同年月十日凌晨一時二十分許，己○○發覺丁○○已現身
      ，便以電話將丁○○之穿著特徵告知丙○○及庚○○二人，丙○○即騎乘前述
      使用竊盜而得之機車搭載庚○○攜帶前開已填裝子彈之九釐米口徑制式手槍，
      跟蹤丁○○至台北市○○○路○段一二六巷八號前大安公園（按係社區公園，
      與大安森林公園有別）之人行道上，此時後座之庚○○即持槍朝丁○○之胸部
      射擊一發子彈，丙○○及庚○○見丁○○中彈倒地後，便迅速共騎車逃離現場
      ，並將機車棄置於不詳路旁，再改搭乘不詳計程車至台北市行天（恩主）宮旁
      與己○○會合，庚○○並將槍擊所使用之槍、枝及剩餘之子彈交予己○○保管
      。事後己○○先後再向乙○○收取三十萬元、及十萬元之行兇代價，其中先收
      取之三十萬元交由丙○○及庚○○平分，後收取之十萬元則由庚○○獨得。丁○○遭槍擊後，受有第四、五胸椎骨折併脊髓橫斷性損傷及氣胸、血胸等傷害
      ，經緊急送醫急救後雖倖免於難，但其下半身卻因此完全癱瘓。當警方據報前
      往處理時，在現場拾獲彈殼一枚，丁○○經送醫急救後亦自其體內取出彈頭一
      顆，經送醫治療始倖免於死亡，惟已經造成完全脊髓損傷併下肢癱瘓，生活完
      全依賴他人。嗣經警循線於同年七月一日下午五時三十分許，至台東縣台東市
      ○○街四十五號前在己○○所駕駛之前揭紅色自用小客車內扣得作案用之前述
      手槍一把及剩餘子彈六顆（按鑑定時擊發三顆）。
三、案經台北市政府警察局大安分局報告台灣台北地方法院檢察署檢察官偵查起訴。
    理  由
本院查：
一、被告乙○○與被害人丁○○原為男女朋友，二人分手時，與另被害人楊敏業，於
    九十一年十一月十一日晚間，在台北市○○○路○段七十六號三樓之二，談論三
    人間之問題，結果為結束丁○○經營之駿凌國際有限公司，資產三人均分，並製
    作切結書，由其三人簽名（見台北市政府警察局大安分局刑案偵查卷(一)第七三頁
    ）。惟當晚乙○○又與楊敏業發生糾紛，雙方互提傷害告訴，嗣丁○○承諾給付
    乙○○新台幣（下同）二百萬元（九十一年十二月三十一日期）、四百萬元（九
    十二年四月三十日期），支票二紙（見九十二年度偵字第一六０五０號卷第三八
    頁），乙○○於九十一年十一月十五日立另一「切結書」（見九十二年度偵字第
    一六０五０號卷第三七頁），承諾支票兌現絕不再干擾。惟屆期丁○○並未完全
    兌現，改為支付一百萬元予乙○○，餘五百萬元簽發面額分別為一百萬元、二百
    萬元支票二紙，惟均遭退票，該五百萬元尚未給付等情，業據被害人丁○○於警
    訊時、楊敏業於警訊及偵查中指述在卷。且被告乙○○於警訊亦供稱：九十一年
    十一月十一日由丁○○叫其去他公司附近公園談其三人感情問題，之後至丁○○
    公司內寫切結書，事後其與楊敏業發生口角，其便拿皮包內之去漬油往自己身上
    潑欲自行了斷，楊敏業就打其臉部，其便用嘴咬他手等語（見警卷第十三頁），
    於原審聲請羈押調查時復陳稱：丁○○開支票六百萬元，實際上支付了一百萬元
    ，只付一次，其他五百萬元就跳票了等語（見聲羈字第二四四號卷筆錄）；足見
    其三人於九十一年十一月十一日協議簽立切結書後，被告乙○○、楊敏業仍有口
    角並彼此互毆，嗣後丁○○亦未完全履行承諾要給乙○○之六百萬元，其三人間
    確有感情糾葛及金錢糾紛甚明。被告乙○○雖辯稱：丁○○於（九十二年）四月
    間尚傳簡訊稱呼其「親愛、寶貝」，其有將該等簡訊出示給員警余遠光閱覽，其
    與丁○○沒有仇恨云云。而證人余遠光於原審九十三年三月十七日審理時固證稱
    曾看過被告乙○○手機簡訊約十則，內容有出現「寶貝」之稱呼，惟其亦證稱不
    知道發話人是誰等語。是難以認該等簡訊確係丁○○所傳送，是其證詞尚難作為
    有利被告乙○○之認定。又證人廖秉農於原審九十三年三月十七日理時雖證稱：
    自九十一年三月與被告乙○○認識，同年五月開始交往頻繁，九十二年一月曾論
    及婚嫁，然此僅能證明被告乙○○於斯時另與廖秉農交往，尚難據以推論其與丁○○、楊敏業即無糾葛，而被告乙○○等三人間確有感情糾葛及金錢糾紛已如前
    述，是被告乙○○非如其所辯全然無為上開犯行之動機甚明。
二、而被告乙○○自九十二年四月間起，以行動電話與其舊識己○○聯絡，陳稱在台
    北與人做生意被騙了及被欺負，並表示願出資雇請己○○以不危及性命之任何方
    法代為教訓楊敏業，己○○原無意接受乙○○委託，然因丙○○表示需有金錢收
    入而欲接受委託，己○○遂向乙○○表示願接受委託之意，己○○及丙○○乃分
    別找來盧璋旺及庚○○共同犯案，並由乙○○提供楊敏業之照片及住處等資料予
    己○○，以供辨識下手對象，於向楊敏業潑硫酸後，己○○由乙○○處取得二十
    萬元朋分，嗣乙○○再以電話告知己○○願以一百二十萬元之代價委託槍殺丁○○，己○○乃上台北市與乙○○會面，乙○○遂先交付二十五萬元予己○○，亦
    交付丁○○之照片及辦公室地點等資料予己○○，以供辨識下手對象，於槍擊丁○○後，己○○再向乙○○各收取三十萬元及十萬元之行兇代價朋分之事實，業
    據：
  共犯己○○迭於另案偵查中證述：「（你為何會夥同：：：．去傷害楊敏業及槍
    殺丁○○？）因為台北有一位吳小姐打電話給我，他向我說他在台北的時候與人
    家做生意被騙了及被欺負，：：：，我聽了之後就告訴丙○○台北有人要出一筆
    錢請我們去處理一下，也就是教訓對方一下。：：：。」、「（吳小姐本名？）
    我本來不知道，只知道他性吳，後來警方有向我說，我才知道他叫乙○○。」（
    見九十二年度偵字第一六六八號影印卷第一一四頁）、「（他委託你：：：：的
    代價為何？）第一次潑硫酸是二十萬元，後來有全數給。第二次槍殺的事他給我
    們一百二十萬元，但後來分三次給只給六十五萬元。」（見九十二年度偵字第一
    六六八號影印卷第一一五頁）、「（乙○○告訴你對於．．．．要做到什麼程度
    ？）他指告訴我，對於楊敏業的部分他只有告訴我不要出人命，但我感覺的出來
    他的意思是價錢是要看傷害的程度來定。槍殺丁○○是說只要打下半身，其他的
    並沒有說。」、「（你有無幫忙指認下手的對象？）沒有，因為乙○○有楊敏業
    及丁○○的照片，我有交給丙○○。」（見九十二年度偵字第一六六八號影印卷
    第一一六頁）、「（為何乙○○最後就槍擊部分只給你們六十五萬元？）他說如
    果打死就一百二十萬元，但是若沒有死的話就只給六十五萬元。」、「（你之前
    為何一直說本件．．．．與你聯絡是一位翁姓男子？）沒有這個人，因為被抓到
    之後剛開始我想自己一個人扛下來全案，所以才編造該名男子。」、「（後來為
    何指認乙○○？）因為後來大安分局的經查告訴我，乙○○與丁○○及楊敏業是
    合夥做生意，後來有拆夥，乙○○分了六百萬元，這個跟乙○○告訴我被丁○○
    及楊敏業欺負的情形是不一樣的，我才覺得我錯了，所以才將事情說出來。」、
    「第一次二十萬元，：：：國光的拿二萬，：：：。第二次的六十五萬元：：：
    ，國光十五萬元；最後一次十萬元是全部由國光拿去的。」（見九十二年度偵字
    第一六六八號影印卷第一七七頁）。
  共犯己○○於原審供稱：「0000000000」及「0000000000
    」號門號係其使用（見原審卷九十三年三月十七日筆錄第六十、六十二頁）。而
    依卷附通聯紀錄顯示，該「0000000000」門號曾搭配序號00000
    0000000000號之手機使用（見警卷第七十、七十一頁），該序號手機
    亦曾搭配「0000000000」號門號使用（見警卷第四十七、四十八頁）
    ，足見該「0000000000」號門號亦係共犯己○○使用無訛。再「00
    00000000」號門號係於九十一年五月九日啟用，有中華電信行通分公司
    客戶服務處查詢電信使用者資料函復單一份附卷可稽（見原審卷第一八二頁），
    依通聯紀錄顯示，該門號自九十二年五月九日二十一時五十七分許起至同年月十
    日一時三十三分許止，即丁○○遭槍殺前後期間，與己○○使用之「00000
    00000」號門號聯繫頻繁（見警卷第四十七、四十八頁），並於同年月十日
    凌晨二、三時許與己○○使用之「0000000000」號門號數次聯繫（見
    警卷第四十八頁），且案發後分別於同年月十四日、二十四日復與己○○使用之
    「0000000000」號門號通話（見警卷第五十頁及第四十二、四十三頁
    ），被告乙○○並曾於同年六月十九日以公用電話與己○○使用之「00000
    00000」門號通話（見警卷第四十四、四十六頁）等情，有通訊監察錄音譯
    文及行動電話雙向通聯紀錄附卷可參。被告乙○○雖辯稱「000000000
    0」號門號晶片及序號000000000000000號手機係五月中旬才在
    計程車上撿到的，上開通聯僅九十一年五月二十四日、同年六月十九日之係其與
    己○○之通話，餘與其無關云云。然共犯己○○於原審審理時證稱：「0000
    000000」號門號係被告乙○○告知的，其打該電話，都是乙○○接的等語
    （見原審卷九十三年三月十七日筆錄第六九、七十頁）。足見自九十一年五月九
    日起使用前揭「0000000000」號門號與己○○通話者，確係被告乙○○甚明。況倘如被告乙○○所辯：該門號係其於九十一年五月中旬偶然在計程車
    上拾得，之前非其使用云云；則其竟有可能於拾得前亦與己○○使用之電話通聯
    ，豈有如此巧合之事？是被告乙○○所辯顯不合經驗法則，要屬卸責之詞，應以
    己○○上開所述「0000000000」號門號均係被告乙○○使用等情，較
    為可採。又共犯己○○於另案扣案其所有之電話簿中記載「吳雪凰」（即乙○○
    之原名）之電話號碼，除「0000000000」號外，尚有「000000
    0000」號（見外放之中華電信行動電話雙向通聯格式說明卷內電話簿影本）
    ，足見該「0000000000」號門號亦屬被告乙○○所使用；而該「00
    00000000」號門號於九十二年四月二十九日晚間八、九時許，即被害人
    楊敏業遭潑硫酸之時，與己○○使用之「0000000000」號門號數次通
    話等情，亦有行動電話雙向通聯紀錄附卷可稽（見警卷第六十三頁）。
  參諸共犯己○○前揭於另案偵查中所述：被告乙○○自九十二年四月間起，以行
    動電話與其聯絡，陳稱在台北與人做生意被騙了及被欺負，並表示願出資雇請其
    代為報復楊敏業與丁○○，在受乙○○委託之後一共看過她五、六次，第一次是
    潑硫酸是二十萬元，第二次槍殺的事分三次給六十五萬元，乙○○都用行動電話
    與其聯絡，其當時與乙○○聯絡亦有使用易付卡等語（見偵字第一六六八號卷第
    一一四至一一七頁）。核與事實相符，堪可採信。被告乙○○所辯其於九十二年
    間五月份與己○○有聯絡，五月份以前並沒有聯絡，以公用電話打給己○○一、
    二次，撿到電話後有告訴己○○號碼，之後己○○有打此號碼一次云云（見聲羈
    第二四四號卷、原審卷九十二年三月三十一日筆錄第三頁），不惟與共犯己○○
    於原審審理時證稱九十二年間於潑硫酸的事之前（即同年四月二十九日前）有與
    乙○○通過電話等語不符，更與前開事實相左，故被告乙○○所辯尚難採信，其
    確有出資雇請己○○等人代為報復楊敏業與丁○○之行為，應可認定。
三、雖共犯己○○於原審及本院審理時翻異前詞，證稱：其與乙○○講電話只是談其
    賣水果的事情而已，是翁先生打電話僱其代為報復被害人，並提供照片、地址，
    事後的錢也是翁先生給的，其於九十二年七月十一日警訊時指證照片說是受乙○○買通等語，是因為當時有吃藥，退藥身體不好，且警察說只要其提供指使的人
    ，可以跟檢察官講讓其交保，並說乙○○涉嫌最大，其因想交保，故指證乙○○
    ，但不是真的云云。惟共犯己○○不僅於該次警訊指認被告乙○○，更於同年八
    月十二日、八月二十日迭於另案偵查中供稱係乙○○出錢請其教訓被害人等情，
    倘共犯己○○於警訊指證被告乙○○並非真實，以其與被告係舊識，並無怨隙（
    雖辯護人雖己○○因向被告乙○○借錢及求愛被拒，而作不實指控，然無證據足
    認確有其事），豈會於偵查中均為相同之陳述？況己○○於偵查中指證係乙○○
    僱其代為報復被害人，確與事實相符，已如前述，足見其嗣後於原審及本院有利
    於被告乙○○之證詞，洵為協助被告乙○○避責之詞，不足採信。而共犯丙○○
    亦於原審、本院審理時改口證稱：是『翁』姓男子說要找人報復，起先是聽己○○在講，後來是其跟『翁』先生接洽，其見過『翁』姓男子三、四次云云。然其
    前揭證詞不僅與其於另案偵查中供稱：是己○○叫其等去殺人，二次都是己○○
    帶路，在動手前己○○帶其去被害人公司指認，己○○向出錢的人拿錢再交給其
    ，（問：你有無看過僱請你們的人？）其只有在第二次槍擊之前在台北由己○○
    載我的時候，有在車上看到一個女孩在與己○○講事情，但其沒有看到她的正面
    ，所以認不出來等語（偵字第一六六八號卷第六十八、六十九頁及第一一九頁）
    前後矛盾，亦與被告庚○○於原審審理時供稱二次下手皆由己○○操控、決定對
    何人下手及指認對象，錢亦是由己○○那邊拿的等語（見原審九十三年三月三十
    一日筆錄第五頁）不符，是共犯丙○○上開證詞顯係迴護被告乙○○之詞，難信
    屬實。被告乙○○之選任辯護人在本院審理中猶懷疑『翁』先生為被害人楊敏業
    之前夫甲○○，但經本院傳喚甲○○到庭，由己○○、丙○○指認，則均稱不是
    『翁』先生，是選任辯護人此部分之主張無足採。
四、關於重傷害楊敏業部分：
（一）本案被告庚○○於警訊時供稱：其與己○○、丙○○、盧璋旺四人，共乘己○○駕駛之上開紅色自小客車，至潑硫酸現場附近的一個公園旁，四人皆在談
      論如何下手，最後由己○○提議，並決議用硫酸解決，四人又開車三十分鐘左
      右，至一個西藥房買了一瓶黃色塑膠瓶裝的硫酸、手術手套一盒，原車又開去
      有閘門的河邊停車場偷取一部休旅車，換成盧璋旺駕駛，搭載其與丙○○共三
      人，另外己○○自己開著喜美自小客車負責帶路，到達案發現場附近等候，「
      而在當天下午七時我們三人開始枯等：：：，就在己○○打入我的行動電話：
      ：：：給我，告知那個女人已經來了，並說：穿花裙子又帶著兩個小孩，我反
      問：是帶兩個少年ㄝ，結果「安」說是她帶自己的小孩五、六歲而已，我當時
      已在電話中回絕，己○○卻說不行，我堅持不要，如果要的話，明天可以（不
      要有小孩在場），己○○叫我電話給丙○○接聽，因時間已很急迫（因那小姐
      已快到家門口了）丙○○就比我先下車，我也跟著他後面拉了他一把（意思不
      要做這一票，因為有小孩子不好），結果丙○○走過去就潑了硫酸，潑灑得那
      一幕我皆有目擊。」（見台北市政府警察局大安分局刑案偵查卷(一)第八頁反面
      ）。「我四人皆坐回己○○的自小各車內，當場車內先朋分此次潑硫酸的代價
      ，我先表明不要分給我，但己○○卻說要分二萬元意思意思吃紅，我也接手了
      ，：：：：。」（見台北市政府警察局大安分局刑案偵查卷(一)第十頁反面）
      於偵查中供稱：本來計畫是由其潑，但那時因有小孩，丙○○說由他潑，其有
      跟丙○○一起下車，潑的時候，其有叫丙○○不要潑等語（見偵字第一五三五
      三號卷第一四九頁背面）。於原審審理時供稱：伊與己○○、丙○○、盧璋
      旺乘車至藥房由丙○○下車購買硫酸，到現場己○○打電話的時候，伊說有小
      孩不願意下手，之後丙○○去潑等語（見原審卷第七五頁、一九五頁、九十三
      年三月三十一日筆錄第四頁）。
（二）核與共犯丙○○於警訊時供稱：盧璋旺開偷來的休旅車載其和庚○○一起至現
      場，己○○發現被害人回來，以電話通知庚○○，但庚○○說有小孩在場不做
      ，由伊下手潑硫酸；其供述「於九十二年四月底某日約十七時至十八時間，夥
      同己○○二人，：：：，由我是先：：：在乙間藥房購得乙瓶硫酸，：：：，
      約等待一個多小時，己○○對我說就是那個人，我看到一個女人帶兩個小孩，
      走在巷子內正要進門，我就打開硫酸瓶蓋，將硫酸朝那女人臉部潑灑，潑完我
      丟掉瓶子，我就跑到另一條巷子，與己○○會合，：：：。」（見台北市政府
      警察局大安分局刑案偵查卷(一)第三三頁反面）。
（三）由以上共犯間之供述得知，被告庚○○確有與共犯己○○、丙○○、盧璋旺共
      同謀議以潑硫酸之方式教訓被害人楊敏業，且參與購買硫酸、取用他人休旅車
      使用等階段行為，並與共犯丙○○等人共同至現場，其事中雖拒絕潑灑硫酸。
      惟按共同正犯，須防止結果發生之效果發生，始能依中止犯之例處斷。被告庚○○臨場否認動手，固屬於真實，但未能積極防止共犯丙○○繼續潑灑硫酸之
      重傷害結果，以致被害人楊敏業頭、臉等部位受有化學性灼傷之傷害，係屬共
      犯甚明，且依上開說明，亦不能依中止犯之例處斷。
（四）至共犯丙○○於原審審理時雖證稱：休旅車上僅有其與盧璋旺，庚○○與己○○搭另一部車，潑硫酸的現場只有其與盧璋旺，庚○○未到現場云云，而共犯
      己○○於原審審理時則證稱：其帶到現場後就離開，潑硫酸時其沒有打電話聯
      絡庚○○云云。然與其二人前開所述及被告庚○○於原審審理時所述均不相符
      ，是共犯丙○○顯係迴護庚○○之詞，均難信屬實，應以上揭警訊及另案偵查
      中所述較為可採。
（五）按硫酸為對人體具有腐蝕性之化學溶劑，用以潑灑人身，尤其眼睛或臉部，足
      以造成重傷害之結果，人人皆知，被告乃竟共同起意持該硫酸故意潑向對方被
      害人，致使受上述之灼傷，尤難謂為無使人受重傷之故意；用硫酸潑灑被害人
      之面部，顯有使其受重傷之故意，雖被害人及時逃避，僅面部、胸部灼傷，疤
      痕不能消失，雙目失明，自亦無解於使人受重傷之罪責。最高法院著有五十一
      年台上字第六００號判例、七十七年台上字第六五二號判決可資參照
（六）又被害人楊敏業臉部包括眼睛受有二度至三度之化學性灼傷等情，有被害人楊
      敏業長庚紀念醫院診斷證明書可證（見台北市政府警察局大安分局刑案偵查卷
      (二)第二二四頁、偵字第一五六八二號卷第八一頁、見九十二年度偵字第一六０
      五０號卷第三二頁），其右眼僅有光感左眼視力僅存零點壹，有臺北榮民總醫
      院診斷證明書可稽（見九十二年度偵字第一六０五０號卷第三二頁）；至九十
      二年九月二日檢驗時右眼已無光感，有台北市立忠孝醫院驗傷診斷證明書可憑
      （見原審卷第五０頁）。此外，並有灼傷照片（見九十二年度偵字第一六０五
      ０號卷第二八頁、第三九頁）、被害人楊敏業遭潑灑硫酸之現場照片十九幀（
      見九十二年度偵字第一六０五０號卷第四０至第五三頁）附卷可稽。足證被害
      人楊敏業之容貌、視力確已遭毀壞。被告庚○○參與謀議，而未能積極防止共
      犯丙○○繼續潑灑硫酸之重傷害結果，以致被害人楊敏業頭、臉等部位受有化
      學性灼傷之傷害，係屬共犯甚明，此部分重傷害犯行，堪予認定。被告乙○○
      於九十年四月中旬某日以電話告知己○○，願以二十萬元之代價委託以不危及
      性命之任何方法教訓楊敏業，嗣己○○接受其委託等情，業據共犯己○○於偵
      查中供述明確，是被告乙○○確有教唆原無重傷害犯意之己○○等人犯罪，且
      乙○○對於楊敏業可能因此受重傷害有所預見，而其發生並不違背其本意，顯
      有教唆使人受重傷之故意甚明。被告乙○○辯稱：其與丁○○、楊敏業三人談
      判達成和解，已協議分手，並無行兇動機，亦無教唆云云，顯係卸責之詞。
五、關於槍殺丁○○未致死亡部分：
（一）同案被告丙○○供陳：「有跟己○○、庚○○去殺人，：：：第二次所持槍枝
      是我在台中買的，因為己○○說還有下一次，買槍的錢是第一次收的錢購得的
      ，是庚○○開的槍，當時是我開車。是己○○指認目標給我們，動手前他把我
      帶去被害人公司指認，並看他的車子，我沒有進去被害人公司，我們都在外面
      等。己○○以行動電話與我們聯絡，：：：第二次我只負責開車，開槍的細節
      都是己○○與庚○○在談。」（偵卷第一六六八號第六十六頁至六十八頁）、
      「第二件案子，我買到手槍到高雄與己○○、庚○○會合，並把手槍交給己○○，他二人先搭車到台北，我在高雄隔一晚才自己搭車到台北會合，己○○、
      庚○○試射槍枝時我並未共同前往。：：：槍擊部分是他（曾）直接交代（郇
      ）國光的，事後沒有要到醫院繼續加害丁○○，己○○說對方要給四十萬，槍
      擊部分可以拿到一百二十萬」 (偵卷第一六六八號第八十四頁至第八十六頁、
      第九十頁)。
（二）被告庚○○於警訊供稱：「：：：，我與丙○○己○○三人又共同犯了一件槍
      擊案，應該是九十二年五月十日凌晨近一時左右，同樣在被潑硫酸女子上班的
      地方附近，當時該槍擊案就是我開槍的。」（見台北市政府警察局大安分局刑
      案偵查卷(一)第一一頁正面）、「三人九日當日出了豪爵大飯店時天色已暗，：
      ：：，己○○叫丙○○負責去偷竊乙台豪邁黑色重機車，：：：，丙○○不知
      在何處偷竊機車得手，：：：，我與丙○○又入車內等候：：：，己○○負責
      通知：：：：人已經出來了，先由丙○○騎乘該贓車搭載我，：：：：，就在
      一個公園旁（按即大安社區公園）：：：，由目標的背面順向靠近，正好：：
      ：：目標要開車門時，我舉槍朝上半身開了一槍，：：：，我與丙○○立刻加
      速逃離了現場。」（見台北市政府警察局大安分局刑案偵查卷(一)第一三頁正面
      ）、「：：：，我回豪爵大飯店拿了十五萬現金，：：：：，隔天我打電話給
      己○○，談此次代價太少，阿安回說人沒死，只有這樣子，我堅持不夠再吵，
      最後由己○○在一家便利商店寄了九萬七千元補償給我，：：：」（見台北市
      政府警察局大安分局刑案偵查卷(一)第一三頁反面）、「第二次槍擊該被害人，
      我從己○○手中取得二十六萬七千元，：：：：。」（見台北市政府警察局大
      安分局刑案偵查卷(一)第一四頁正面）。被告庚○○於臺灣台東地方法院以行遠
      距訊問時以證人身分具結證述：是己○○要我去對被害人開槍的，他說越嚴重
      越好，有說要打死他，丙○○也有聽到。他答應要給我四十五萬，我拿到二十
      四萬九千，我們有在電話中爭吵被害人是否死亡等語 (見台東地方法院卷第一
      五九頁以下）。
（三）再佐以被告己○○於偵查中供承：「（為何乙○○最後就槍擊部分只給你們六
      十五萬元？）他說如果打死就一百二十萬元，但是若沒有死的話就只給六十五
      萬元。」、「第一次二十萬元，：：：國光的拿二萬，：：：。」、「第二次
      的六十五萬元：：：，國光十五萬元；最後一次十萬元是全部由國光拿去的。
      」（見九十二年度偵字第一六六八號影印卷第一七七頁）。被告己○○於台東
      地檢署供承：「台北有位吳小姐打電話給我，跟我說她在台北跟人家做生意被
      騙、被欺負，當時丙○○在我身邊，我聽了之後就告訴丙○○台北有人要出錢
      請我們去處理一下，也就是教訓對方，當時我有想要去了解一下事情原委，但
      想了想還是不去了，後來丙○○告訴我還是上去處理好了，所以最後我跟丙○○、（盧璋旺）旺仔一起上台北。：：：八十八年我假釋出獄後有打過一次電
      話給她，之後就是受她委託時才接到他的電話，受委託後一共看過她五～六次
      。第一次潑硫酸代價是二十萬，後來有全數給，丙○○拿十萬、旺仔拿六萬、
      國光跟我各拿二萬；第二次槍擊給我們一二０萬，但後來分三次給只給了六十
      五萬，第一次二十五萬給丙○○拿去買槍、第二次三十萬給丙○○十五萬、國
      光十五萬，最後一次十萬全部給國光。吳女只有告訴我楊女部分不要出人命，
      但我覺得她的意思是價錢是要看傷害的程度而定，槍殺案只說要打下半身。二
      次行兇我都有帶丙○○跟國光、旺仔上台北，沒有幫忙指認下手對象，因為吳
      有要我們致丁○○於死，他說如果有打死就一二０萬，但若沒有死就只給六十
      五萬 (偵卷第一六六九號卷第六九頁以下）。
（四）綜上共犯間相互之供詞，可知是由己○○與乙○○聯絡、拿錢後交予丙○○用
      以購買槍彈，對獲得的報酬己○○主導分配，是以，丙○○、庚○○均證陳是
      由己○○主導之詞即可信為真正。參以本案不僅係由被告己○○負責與另案被
      告乙○○聯絡及見面，被告間會合之時間、地點、犯案之處所、行兇之對象及
      犯案所得之分配，足見被告庚○○對於槍擊被害人丁○○之犯行，亦與被告丙○○及另案被告己○○間有犯意之聯絡及行為之分擔。被告庚○○、與己○○
      、丙○○三人曾相約於高雄市會合，由被告丙○○購得扣案槍彈後交給己○○
      及另案被告庚○○先持往臺北，而己○○由高雄北上臺北時曾告訴庚○○要至
      臺北開槍，持槍行兇前己○○先行以步行方式跟監被害人丁○○，再由己○○
      以電話將被害人丁○○當時之穿著特徵告知庚○○及丙○○，以利其二人鎖定
      開槍對象即被害人丁○○，當時在復興南路現場等候許久，見到相片中之教訓
      對象（即丁○○）已經下班出來，己○○馬上打電話通知丙○○等人丁○○已
      出現，再由丙○○騎機車，再由被告庚○○持槍射殺被害人丁○○，被告庚○○、與己○○、丙○○間有犯意之聯絡及行為之分擔無訛。。
（五）被告丙○○於原審、及本院審理時固以證人身分到庭具結證稱：開槍打丁○○
      只是要嚇唬被害人云云。惟查其前揭證詞不僅與其於警詢時供稱：槍擊事件都
      是己○○交代伊等人做的，細節是大家一起在車上研究等語（見第一六六八號
      偵查卷第八十四頁背面）前後矛盾，亦與被告庚○○之證詞及被告己○○之供
      述不符，是被告丙○○上開證詞顯係迴護被告庚○○之詞，難信為真實。
（六）按刑法上殺人與傷害致死之區別，本視加害人於下手加害時有無死亡之預見為
      斷，被害人所受之傷害程度，固不能據為認定有無殺意之唯一標準，但加害人
      之下手情形如何，於審究犯意方面，仍不失為重要參考資料（最高法院二十年
      非字第一○四號、十九年上字第七一八號判例意旨參照）。查胸部為人體心臟
      及肺臟等重要臟器之所在，內部均有大動脈通過，顯為人體之要害部位，以具
      殺傷力之手槍朝胸部擊發子彈，子彈易貫穿心臟、肺臟等臟器，足以致人於死
      應為被告乙○○、庚○○所可預知，是被告乙○○出資教唆己○○槍殺丁○○
      ，及被告庚○○與己○○等人謀議開槍行兇時，顯已具有殺人之犯意。且參以
      另案被告庚○○於台灣台東地方法院遠距視訊具結證稱：己○○曾告訴伊要開
      槍打死丁○○，且越嚴重越好；伊在距離丁○○約二部自用小客車寬度之地方
      開槍射殺丁○○等語（台東地方法院卷第一五九頁以下），及由庚○○與被告
      己○○間曾針對是否已將被害人丁○○擊斃與擊斃後應取得之報酬發生爭執等
      情觀之，有通訊監聽錄音譯文一份在卷足佐（台東地方法院卷第二三六頁以下
      ），益徵被告己○○、丙○○及被告庚○○於謀議槍擊被害人丁○○之際，即
      以殺死被害人丁○○為其目標，是被告己○○確有殺人之故意甚明。
（七）被害人丁○○遭槍擊後，受有第四、五胸椎骨折併脊髓橫斷性損傷及氣胸、血
      胸等傷害，有臺北榮民總醫院診斷證明書（造成完全脊髓損傷併下肢癱瘓）（
      見九十二年度偵字第一六０五０號卷第三四頁）、臺北市立仁愛醫院診斷證明
      書（見台北市政府警察局大安分局刑案偵查卷(二)第二二五頁、第二六七頁，偵
      字第一五六八二號卷第八二頁）、且致肢體癱瘓生活完全依賴他人（見雇主申
      請聘僱外籍監護工專用診斷證明書（丁○○）（見台北市政府警察局大安分局
      刑案偵查卷(二)第二二六頁至第二二八頁），病歷資料一份（偵卷第一六六九號
      卷第一三八頁以下），被害人丁○○遭槍殺之現場圖一紙、現場照片十四張（
      台東地檢偵卷第一六六八號卷第三十九頁以下）；雖因救治得宜而未發生死亡
      之結果，被告等人仍需負殺人未遂罪責。另有被告乙○○與被害人丁○○、楊
      敏業共同書立之切結書、丁○○書寫之借據、乙○○出具之切結書，及丁○○
      簽發予乙○○之支票三紙在卷可參（偵卷第一六六九號卷第一三四頁以下）
（八）復有九０手槍一枝（含彈匣一個，槍枝管制編號：0000000000號）
      及九０手槍子彈六顆（其中三顆已於送鑑時試射擊發）扣案可資佐證，而上開
      槍彈經送請內政部警政署刑事警察局鑑驗結果，認送鑑九０手槍一枝，係南非
      ＲＥＰＵＢＬＩＣ  ＡＲＭＳ廠製四０一型口徑九釐米制式半自動手槍，槍管
      內具六條右旋來復線，機械性能良好，可擊發同口徑之制式子彈，具殺傷力；
      具殺傷力等情，有該局九十二年八月二十八日刑鑑字第０九二０一二六二一四
      號槍彈鑑定書一份在卷可憑（見原審卷第四四一頁以下）；又射殺被害人丁○○之子彈，係由前揭扣案之制式手槍所擊發一節，亦有內政部警政署刑事警察
      局九十二年八月二十九日刑鑑字第０九二０一六四四八五號函附卷可考（見原
      審九十二年度訴字第一五四三號卷第四十八頁）。
（九）綜上查證，此部分事證明確，被告乙○○教唆殺人未遂、未經許可持有槍彈犯
      行，及被告庚○○殺人未遂、未經許可持有槍彈犯行均堪認定。
六、被告乙○○教唆原無重傷害與殺人及未經許可持有槍彈犯意之共犯曾萬等人犯罪
    ，核乙○○所為，係犯刑法第二百七十八條第一項之重傷罪、同法第二百七十一
    條第二項、第一項之殺人未遂罪及槍砲彈藥刀械管制條例第七條第四項之未經許
    可持有制式手槍罪、同條例第十二條第四項之未經許可持有子彈罪之教唆犯；依
    刑法第二十九條第二項規定，應依其所教唆之罪處罰。被告庚○○所為，係犯刑
    法第二百七十八條第一項之重傷罪、同法第二百七十一條第二項、第一項之殺人
    未遂罪及槍砲彈藥刀械管制條例第七條第四項之未經許可持有制式手槍罪、同條
    例第十二條第四項之未經許可持有子彈罪。被告庚○○就重傷害部分與共犯己○○、丙○○、盧璋旺有犯意聯絡及行為分擔，均為共同正犯；渠就殺人未遂及未
    經許可持有槍、彈部分與另案被告己○○、丙○○間亦有犯意聯絡及行為分擔，
    亦均為共同正犯。而被告乙○○之行為僅止於使原無重傷及殺人犯意之共犯己○○等人起意重傷及殺人，為教唆犯，應負教唆之刑責，依所教唆之罪處罰，縱其
    提供被害人楊敏業、丁○○之照片及住處、辦公室地點等資料予己○○，惟並未
    對重傷害及未經許可持有槍彈而殺人之詳細方法或順序有所計劃，尚難認已參與
    上開行為之實施，公訴人認被告乙○○係共同正犯，容有誤會，附此敘明。被告
    等同時持有制式手槍一把、制式子彈七顆，屬一行為觸犯數罪名，為想像競合犯
    ，應依刑法第五十五條之規定，從一重之槍砲彈藥刀械管制條例第七條第四項之
    未經許可持有制式手槍罪論處。被告等所犯殺人未遂罪與未經許可持有制式手槍
    罪間，有方法結果之牽連關係，為牽連犯，應從一重之殺人未遂罪處斷。被告等
    雖著手於殺人行為之實施，惟未生既遂之結果，應屬未遂犯，依刑法第二十六條
    前段之規定，按既遂犯之刑減輕之。又被告等所犯重傷罪，及殺人未遂罪，犯意
    個別，犯罪構成要件亦殊，應分論併罰之。
七、原審據以論罪科刑，固非無見。惟查原判決就被害人楊敏業是否已罹於重傷害之
    程度，於事實及理由，均未詳細論述；對於被告等槍殺丁○○未致死亡殺人未遂
    部分，原判決未說明認定之理由。再查沒收為從刑之一種，依主從不可分原則，
    應附隨於主刑而同時宣告之。又數罪併罰應分別宣告其罪之刑，然後依法定標準
    定其應執行之刑，刑法第五十一條定有明文。所謂其罪之刑，包括主刑、從刑而
    言，固無論主刑、從刑，均須依其所犯之罪分別宣告後，再據以定其應執行之刑
    方為相當（最高法院五十三年台上字第一三八二號、七十八年台非字第七二號判
    例參照）。又基於共同犯罪行為，應由共犯各負全部責任之理論，而所謂共犯應
    包含共同正犯，教唆犯，故在正犯之判決中已諭之沒收之之物，在教唆犯之判決
    中，仍應宣告沒收。原判決主文關於被告所犯之二罪名，未於各該罪名之主刑下
    而同時宣告沒收；卻於判決主文第三項為全部沒收之宣告，顯有未洽。被告乙○○上訴意旨否認犯罪；被告庚○○上訴意旨辯稱關於重傷害部分已中止犯行，殺
    人未遂部分，原判決量刑過重；雖均未足採，但原判決既有前揭可議之處，仍屬
    無可維持，應由本院將原判決撤銷改判。爰審酌被告乙○○因與被害人丁○○、
    楊敏業有感情糾葛及金錢糾紛，而心生報復念頭，竟先後教唆己○○等行兇，被
    告庚○○與被害人楊敏業及丁○○間素無恩怨仇隙，竟因貪圖金錢之利益而接受
    被告乙○○之委託擔任殺手行兇，及其等近距離潑灑硫酸及開槍射殺被害人之犯
    罪手段兇殘，對被害人二人造成之傷害均已成為殘廢，暨被告乙○○花錢買凶，
    為本案之主導者，卻未能坦承犯行；重傷害部分，被告庚○○雖參與潑灑硫酸謀
    議，惟顧及現場另有幼童而拒絕行兇，良心未泯滅仍有惻隱之心，犯罪程度較輕
    ；且庚○○犯後坦承大部分犯行等一切情狀，分別量處如主文第二項、第三項所
    示之刑，並各定其應執行刑。前揭潑灑被害人楊敏業之硫酸一瓶係共犯丙○○至
    藥房購買，為其供明在卷，故扣案之硫酸空瓶一個顯係共犯所有供犯重傷害罪所
    用之物，應依刑法第三十八條第一項第二款之規定在重傷害罪部分宣告沒收。另
    案扣案槍殺丁○○未致死亡殺人未遂之南非ＲＥＰＵＢＬＩＣ　ＡＲＭＳ廠製四
    ０一型口徑九釐米制式半自動手槍一枝（含彈匣一個，槍枝管制編號：0000
    000000號）及口徑九釐米之制式子彈三顆均屬違禁物，應依刑法第三十八
    條第一項第一款之規定宣告沒收。扣案之另三顆制式子彈業於送鑑過程中擊發，
    已失其違禁物之性質，不予宣告沒收（採宣判時說）。至於案發現場拾獲之已擊
    發彈殼一枚及自被害人丁○○體內取出之彈頭一顆，業經上開鑑驗單位鑑定為同
    一把槍支所擊發，已因擊發而不具殺傷力，亦不予宣告沒收。至被告庚○○分得
    之三十一萬元，雖為犯本案所取得之物，惟據被告供稱所分得之金錢均已花用殆
    盡，已無從宣告沒收。而扣案之ＢＥＮＱ銀色手機一支，被告乙○○供稱係其拾
    得，否認為其所有，縱認係供犯罪所用之物，亦無從宣告沒收。
八、台灣台北地方法院檢察署以九十三年度偵字第九四四五號（含九十二年度偵字第
    一一八三九號）移送併案審理意旨略以：乙○○與丁○○原係男女朋友關係，嗣
    因丁○○移情與楊敏業（另經檢察官為不起訴處分）交往，致乙○○心有不甘，
    怨恨難忍，竟出於以潑灑楊敏業汽油點火殺人之犯意，於九十一年十一月十一日
    晚間十一時許，至台北市○○○路○段七十六號三樓之二駿凌國際有限公司內與
    丁○○、楊敏業談判前，先預藏汽油於寶特瓶內，待至前開處所談判時，因與楊
    敏業發生口角衝突，即先動手毆打楊敏業，致楊敏業受有頭部瘀傷、臉部瘀傷、
    右前臂瘀腫併裂傷、右手瘀傷、左手指瘀傷、右大腿瘀傷及輕微腦震盪等傷害，
    復出於殺人之犯意，取出預藏之汽油潑灑於楊敏業全身，揚言欲與楊敏業同歸於
    盡，而持打火機欲點火時，幸經丁○○及時阻止並抓住乙○○，楊敏業始倖免於
    難，被告乙○○此部分所為係犯刑法第二百七十一條第二項、第一項殺人未遂罪
    嫌，與本案被告乙○○被訴殺人未遂案件，有連續犯關係屬裁判上一罪，為法律
    上之同一案件，遂將此案移送本院併案審理等語。經查，被告乙○○此部分犯罪
    事實係於九十一年十一月十一日因與楊敏業發生口角，遂以疑似汽油之液體潑灑
    楊敏業作勢點火，其前開有罪之殺人未遂部分，係於九十二年五月間出資僱請己○○槍殺丁○○，為使用殺手犯案；且衡其發生原因，前者為一時發生口角所致
    ，後者乃因感情糾葛及金錢糾紛心生報復念頭，且二者相距近六月之久，是出資
    僱請己○○槍殺丁○○應係被告乙○○另行起意所為，二者間即無連續犯之關係
    ；是該部分移送併辦之事實與本案並無裁判上一罪關係，該部分自無從併予審理
    ，應退回由檢察官另行依法處理，附此敘明。
據上論斷，應依刑事訴訟法第三百六十九條第一項前段、第三百六十四條、第二百九
十九條第一項前段，槍砲彈藥刀械管制條例第七條第四項、第十二條第四項，刑法第
十一條前段、第二十九條第二項、第二十八條、第二百七十八條第一項、第二百七十
一條第二項、第一項、第五十五條、第二十六條前段、第三十八條第一項第一款、第
二款、第五十一條第五款，判決如主文。
本案經檢察官劉文水到庭執行職務。
中　　　華　　　民　　　國　　九十三　　年　　 十二 　　月　　三十一　　日
                          臺灣高等法院刑事第八庭
                              審判長法　官　陳　祐　治
                                    法　官  陳　晴　教
                                    法　官  王  炳  梁
右正本證明與原本無異。
如不服本判決，應於收受送達後十日內向本院提出上訴書狀，其未敘述上訴之理由者
並得於提起上訴後十日內向本院補提理由書（均須按他造當事人之人數附繕本）。
                                     書記官　潘　大　鵬
中　　　華　　　民　　　國　　九十三　　年　　 十二 　　月　　三十一  　日
附錄：本案論罪科刑法條全文得上訴
附錄本案論罪科刑法條全文：
刑法第二百七十一條：
殺人者，處死刑、無期徒刑或十年以上有期徒刑。
前項之未遂犯罰之。
預備犯第一項之罪者，處二年以下有期徒刑。
刑法第二百七十八條：
使人受重傷者，處五年以上十二年以下有期徒刑。
犯前項之罪因而致人於死者，處無期徒刑或七年以上有期徒刑。
第一項之未遂犯罰之。
槍砲彈藥刀械管制條例第七條第四：
未經許可，持有、寄藏或意圖販賣而陳列第一項所列槍砲、彈藥者，處五年以上有期
徒刑，併科新台幣一千萬元以下罰金。
第一項至第三項之未遂犯罰之。
槍砲彈藥刀械管制條例第十二條第四項：
未經許可，持有、寄藏或意圖販賣而陳列子彈者，處五年以下有期徒刑，併科新台幣
三百萬元以下罰金。
第一項至第三項之未遂犯罰之。
